【裁判字號】    97,中簡上,915
【裁判日期】    971128
【裁判案由】    賭博
【裁判全文】
臺灣臺中地方法院刑事判決           97年度中簡上字第915號
上  訴  人
即  被  告  甲○○
上列上訴人因賭博案件，不服本院民國97年9月5日97年度中簡字
第2539號刑事簡易判決（檢察官聲請簡易判決處刑案號：97年度
速偵字第3243號），提起上訴，本院管轄第二審合議庭判決如下
：
    主    文
上訴駁回。
    犯罪事實及理由
一、本案經本院合議庭審理結果，認第一審簡易判決之認事用法
    及量刑均無不當，應予維持，並引用本院第一審刑事簡易判
    決書之記載（如附件所示）。
二、上訴人即被告甲○○上訴意旨略稱：其因大環境不佳，工作
    日數減少，以致經濟拮据，生活陷入困境，乃找友人至家裡
    打麻將，為貼補家用，始犯本案，再者上訴人有高堂父母長
    年臥病，兒子就學高中，均賴上訴人供養、照料，上訴人又
    僅賭博1日、1桌麻將犯行輕微，犯後亦坦承犯行，誤觸法網
    ，其情可憫，請從輕量刑等語。然按刑罰之量定，固屬法院
    自由裁量之職權行使，但仍應審酌刑法第57條所列各款事由
    及一切情狀，為酌量輕重之標準，並非漫無限制；在同一犯
    罪事實與情節，如別無其他加重或減輕之原因，下級審法院
    量定之刑，亦無過重或失輕之不當情形，則上級審法院對下
    級審法院之職權行使，原則上應予尊重，有最高法院85年臺
    上字第2446號判決意旨可資參照。次案被告前已有因賭博案
    件，經法院判處有期徒刑3月確定，並於94年11月4日易科罰
    金執行完畢後，仍再犯本件賭博案件，已屬累犯；再按上訴
    人即被告係犯刑法第268條意圖營利供給賭博場所及聚眾賭
    博罪，而該罪之法定本刑為3年以下有期徒刑，得併科3千元
    以下罰金。而原審依刑事訴訟法第449條第1項前段、第450
    條第1項、第454條第2項，刑法第266條第1項前段、第2項
    、第268條、第55條前段、第41條第1項前段、第47條第1項
    、第38條第1項第3項，刑法施行法第1條之1，判處被告有期
    徒刑5月，如易科罰金，以新臺幣1,000元折算1日，並就扣
    案物予以宣告沒收，其法律適用及量刑尚屬妥適，被告上訴
    請求從輕量刑等語，難認為有理由，應予駁回。
據上論斷，應依刑事訴訟法第455條之1第1項、第3項、第368條
、第373條，判決如主文。
本案經檢察官乙○○到庭執行職務。
中    華    民    國    97    年    11    月    28    日
                  刑事第十二庭  審判長法  官  莊深淵
                                      法  官  蔡建興
                                      法  官  劉邦繡
上正本證明與原本無異。
本件不得上訴。
                                      書記官  黃雅青
中    華    民    國    97    年    11    月    28    日
附錄本案論罪科刑法條全文
中華民國刑法第266條
（普通賭博罪與沒收物）
在公共場所或公眾得出入之場所賭博財物者，處1千元以下罰金
。但以供人暫時娛樂之物為賭者，不在此限。
當場賭博之器具與在賭檯或兌換籌碼處之財物，不問屬於犯人與
否，沒收之。
中華民國刑法第268條
（圖利供給賭場或聚眾賭博罪）
意圖營利，供給賭博場所或聚眾賭博者，處3年以下有期徒刑，
得併科3千元以下罰金。


司法院資訊處製作；財團法人民間司法改革基金會備份。
